臺灣高雄地方法院刑事判決
111年度審交易字第300號
公  訴  人  臺灣高雄地方檢察署檢察官
被      告  黃教訓


上列被告因公共危險案件，經檢察官提起公訴（111年度偵字第7
754號），因被告於準備程序進行中就被訴事實為有罪之陳述，
經本院裁定改依簡式審判程序審理，判決如下：
    主  文
黃教訓犯不能安全駕駛動力交通工具罪，處有期徒刑陸月，併科
罰金新臺幣拾萬元，有期徒刑如易科罰金，罰金如易服勞役，均
以新臺幣壹仟元折算壹日。
    事實及理由
一、本件被告黃教訓所犯非死刑、無期徒刑、最輕本刑為3年以
    上有期徒刑之罪或高等法院管轄第一審案件，其於準備程序
    進行中，就被訴事實為有罪之陳述，經告知簡式審判程序之
    旨，並聽取當事人之意見後，本院認宜進行簡式審判程序，
    爰依刑事訴訟法第273條之1第1項規定，裁定進行簡式審判
    程序。又因改行簡式審判程序之故，依刑事訴訟法第159條
    第2項之規定，本件不受同法第159條第1項傳聞法則之限制
    ，合先敘明。
二、本案犯罪事實及證據，除證據部分增列「被告於本院審理時
    之自白」外，其餘均引用檢察官起訴書所載（如附件）。
三、論罪科刑：
  ㈠核被告所為，係犯刑法第185條之3第1項第1款之不能安全駕
    駛動力交通工具罪。又刑法第185條之3業於民國111年1月28
    日修正公布施行，並於同年月30日生效，而本件被告行為係
    於111年3月6日所犯，自應適用修正後新法，起訴書附錄所
    犯法條欄適用法條引用修正前舊法，顯屬錯誤，附此敘明。
　㈡檢察官起訴書雖記載被告前因公共危險案件，經法院判處有
    期徒刑6月確定，於108年3月18日易科罰金執行完畢，被告於
    受有期徒刑執行完畢後，5年內故意再犯本件有期徒刑以上
    之罪，為累犯等語，並請求本院依刑法第47條第1項之規定
    裁量加重其刑。然檢察官未具體指出被告前案紀錄表以外之
    證明方法證明被告構成累犯之事實及其應加重其刑之事項，
    依最高法院刑事大法庭110年度台上大字第5660號裁定意旨
    ，本院自無庸就此部分依職權調查並為相關之認定，亦無庸
    依刑法第47條第1項規定加重其刑，且被告此部分前科素行
    僅須依刑法第57條第5款規定於量刑時予以審酌即可，附此
    敘明。
  ㈢爰以行為人之責任為基礎，審酌被告理應知悉酒精對人之意識能力具有不良影響，仍於酒後吐氣酒精濃度達每公升0.75 毫克狀況下，罔顧公眾之交通安全，騎乘普通重型機車行駛於道路上，所為實可非議；然念被告犯後坦承犯行，態度尚可，且行車期間幸未肇事致他人受傷，危害尚未擴大，兼衡被告於本院審理時自陳之智識程度及經濟狀況（詳見本院審交易卷第37頁）、前有多次犯酒後不能安全駕駛動力交通工具罪經法院論罪科刑及執行完畢之素行（詳見臺灣高等法院被告前案紀錄表），暨檢察官求刑意見等一切情狀，量處如主文所示之刑，並諭知易科罰金及易服勞役之折算標準。
據上論斷，應依刑事訴訟法第273條之1第1項、第299條第1項前
段、第310條之2 、第454條第2項，判決如主文。
本案經檢察官林志祐提起公訴，檢察官范文欽到庭執行職務。
中　　華　　民　　國　　111 　年　　5 　　月　　25　　日
                  刑事第五庭    法  官  林明慧
以上正本證明與原本無異。
如不服本判決應於收受判決後20日內向本院提出上訴書狀，並應
敘述具體理由。其未敘述上訴理由者，應於上訴期間屆滿後20日
內向本院補提理由書(均須按他造當事人之人數附繕本)「切勿逕
送上級法院」。
中　　華　　民　　國　　111 　年　　5 　　月　　25　　日
                                書記官  鄭永媚
附錄本判決所引法條 
中華民國刑法第185條之3第1項第1款
駕駛動力交通工具而有下列情形之一者，處3年以下有期徒刑，
得併科30萬元以下罰金：
一、吐氣所含酒精濃度達每公升零點二五毫克或血液中酒精濃度
    達百分之零點零五以上。
【附件】
臺灣高雄地方檢察署檢察官起訴書
                                     111年度偵字第7754號
　　被　　　告　黃教訓　男　63歲（民國00年0月00日生）
　　　　　　　　　　　　住高雄市○鎮區○○街000巷0○0號
　　　　　　　　　　　　國民身分證統一編號：Z000000000號
上被告因公共危險案件，已經偵查終結，認應該提起公訴，茲將
犯罪事實及證據並所犯法條分敘如下：
　　　　犯罪事實
一、黃教訓前因公共危險案件，經法院判處有期徒刑6月確定，
    於民國108年3月18日易科罰金執行完畢。詎其仍不知悔改，於1
    11年3月6日16時許，在高雄市○○區○○路○○○路00號之1之工地
    飲用啤酒，酒畢，明知吐氣所含酒精濃度達每公升0.25毫克以
    上者，已不得駕駛動力交通工具，仍於同日17時許，在呼氣酒
    精濃度已逾上開標準之情形下，騎乘屬於動力交通工具之車牌號
    碼000-000號重型機車行駛於道路。嗣於同日17時5分許，行經高
    雄市苓雅區憲政路與樂仁路交岔路口時，因未顯示方向燈為
    警攔查，發現黃教訓散發酒味，並於同日17時8分許施以檢
    測，得知黃教訓吐氣所含酒精濃度達每公升0.75毫克後，始悉
    上情。　　　
二、案經高雄市政府警察局苓雅分局報告偵辦。
　　　　證據並所犯法條
一、證據清單與待證事實：
編號 證據名稱 待證事實 1 被告黃教訓於警詢及偵查中之自白 坦承全部犯罪事實。 2 高雄市政府警察局苓雅分局凱旋路派出所酒精測試報告、高雄市政府警察局舉發違反道路交通管理事件通知單、財團法人台灣商品檢測驗證中心呼氣酒精測試器檢定合格證書、車輛詳細資料報表各1份 證明被告於上揭時間、地點經查獲飲用酒類後，仍騎乘屬於動力交通工具之重型機車行駛於道路之事實。 3 本署刑案資料查註記錄表1 份 證明被告前有多次酒駕前科遭判刑之事實。 
二、核被告黃教訓所為，係犯刑法刑法第185條之3第1項第1款之
    酒後駕車罪嫌。又被告有上開犯罪事實欄所載論罪科刑之執行情
    形，有本署刑案資料查註紀錄表在卷可稽，其受有期徒刑執行
    完畢，5年內故意再犯本件有期徒刑以上之罪，為累犯，且審
    酌被告前已有多次犯酒後駕車罪，顯見被告完全漠視公眾往來
    之交通安全，建請依刑法第47條第1項規定及司法院大法官
    釋字第775號解釋意旨，裁量加重其刑。
三、依刑事訴訟法第251條第1項提起公訴。
　  此　致
臺灣高雄地方法院
中　　華　　民　　國　 111　　年　　 3 　 月　 　9 　 日
　　　　　　　　　　　　　　　檢　察　官  林志祐